【裁判字號】    95,上更(一),64
【裁判日期】    950606
【裁判案由】    違反毒品危害防制條例
【裁判全文】
灣高等法院高雄分院刑事判決      95年度上更(一)字第64號
上  訴  人
即  被  告  乙○○
指定辯護人  本院公設辯護人  甲○○
上列上訴人因違反毒品危害防制條例案件，不服臺灣高雄地方法
院90年度訴字第1588號中華民國92年5 月17日第一審判決（起訴
案號：臺灣高雄地方法院檢察署89年度偵字第5082號、第10718
號、第11764 號），提起上訴，判決後，經最高法院發回更審，
本院判決如下：
    主  文
原判決關於販賣第二級毒品部分撤銷。
乙○○連續販賣第二級毒品，累犯，處有期徒刑捌年。
扣案之第二級毒品甲基安非他命壹包（含包裝袋驗後毛重貳點參
公克）沒收銷燬之；第000000000 號呼叫器、門號0000000000號
行動電話各壹具，均沒收之，如全部或一部不能沒收時，追徵其
價額或以其財產抵償之；販賣第二級毒品所得之財物新臺幣參萬
零伍佰元，沒收之，如全部或一部不能沒收時，以其財產抵償之
。
      事  實
一、乙○○於民國85年間因違反麻醉藥品管理條例案件，經臺灣
    高雄地方法院判處有期徒刑3 月確定，並於85年6 月10日執
    行完畢。猶不知警惕，明知甲基安非他命（起訴書誤載為安
    非他命）係毒品危害防制條例第2 條第2 項第2 款所列之第
    二級毒品，不得持有及販賣。竟意圖營利，基於販賣甲基安
    非他命之概括犯意，以其所有之000000000 號呼叫器及門號
    0000000000號行動電話做為販賣第二級毒品聯絡工具，自88
    年8 月間（起訴書誤載2 月間）某日起至9 月上旬某日止，
    以甲基安非他命1 次新台幣（下同）5 千元、2 次各3 千元
    、3 次各2 千元及1 次3,500 元之價金，連續在高雄市○○
    路與自強路口之「德州炸雞店」、自立路與河南路口附近等
    地，販賣甲基安非他命給黃俊魁共7 次，因而得款共20,500
    元。復自88年11月某日起至12月中旬某日止，以每次2 千元
    之價金，連續在高雄市「大華僑戲院」或「三鳳宮」附近之
    某處等地，販賣甲基安非他命予劉家均共5 次，因而得款共
    1 萬元。嗣乙○○於88年12月27日22時許，在高雄市○○區
    ○○路、新盛街口，為警查獲，並扣得其所有之甲基安非他
    命1 包（含包裝袋驗前毛重2.38公克，驗後毛重2.3 公克）
    。另經警於88年11月2 日13時50分許，至位於高雄市○○區
    ○○路83巷16號之黃俊魁住處搜索，查扣甲基安非他命1 包
    及吸食器1 具；另於89年1 月8 日11時20分，至位於高雄縣
    大社鄉○○路1 之1 號之劉家均住處搜索，查扣甲基安非他
    命1 包及吸食器1 具；劉家均、黃俊魁均供稱係向乙○○購
    買第二級毒品甲共安非他命，因而分別查知上情。
二、案經高雄市政府警察局三民第一分局報告臺灣高雄地方法院
    檢察署檢察官偵查起訴。
      理  由
一、訊據上訴人即被告乙○○矢口否認有販賣甲基安非他命予黃
    俊魁、劉家均，辯稱：我僅認識劉家均，只是曾跟他一起施
    用過毒品，並不認識黃俊魁等語。
二、經查：
  (一)證據能力之認定：
    證人黃俊魁、劉家均、吳崑霖、許家銘、黃文杉、許文俊等
    人在警詢中所為陳述，均係作成於92年9 月1 日刑事訴訟法
    新制施行以前，並於92年9 月1 日以前經法院依法定程序調
    查，故其等在警詢中所為陳述，依刑事訴訟法第7 條之3 但
    書規定，均得為證據。
  (二)被告販賣甲基安非他命給黃俊魁部分：
  1.證人黃俊魁於警訊供稱：我前後共向乙○○購買甲基安非他
    命7 次，第一次5 千元、以3 千元購買2 次，2 千元購買3
    次，最後一次是9 月上旬，向乙○○購買3,500 元，交易地
    點在高市○○路與自立路口電玩店內，或七賢路小騎士速食
    店，我係扣000000000 號呼叫器，或撥打0000000000號行動
    電話，與被告聯繫毒品購買事宜等語（見高市警(三)分刑字第
    5338號警卷第21頁）；於原審審理中當面指認被告後結證稱
    ：88年7 、8 月份時，我透過朋友「阿義」（姓名年籍均不
    詳）介紹而認識被告，被告即將手機電話告知，我確曾向被
    告購買甲基安非他命等語（見一審訴緝卷第141 頁至第142
    頁）；且證人黃俊魁於88年11月2 日為警查獲時，確在高雄
    市○○區○○路83巷16號家中，扣得甲基安非他命1 小包及
    吸食器1 只等物，亦經本院前審調取臺灣高雄地方法院檢察
    署88年度毒偵字第2348號被告黃俊魁違反毒品危害防制條例
    案件核閱無訛；且上開白色晶體檢驗結果確為甲基安非他命
    ，並有高雄醫學大學附設中和紀念醫院（以下稱高醫）編號
    Ｐ－0000000 檢驗報告足稽（見本院上訴卷第124 頁），而
    上開呼叫器、行動電話，被告亦坦承曾經使用過等語（見一
    審訴緝卷第174 頁至第175 頁、第203 頁），可見證人黃俊
    魁所述係向被告乙○○購買甲基安非他命吸食等語，與事實
    相符，自可採信。
  2.證人黃俊魁於警訊中供稱：我於88年2 月至88年9 月間向乙
    ○○購買甲基安非他命（見同上警卷第21頁）；於偵查中證
    稱：於88年9 月、10月間4 、5 次每次2 千至5 千元不等，
    在高市○○路、中山路附近交易（見偵字第10718 卷第17頁
    反面），而就購買時間、次數、地點、金額證述前後不同。
    然證人之陳述有部分前後不符，或相互間有所歧異時，究竟
    何者為可採，法院仍得本其自由心證予以斟酌，茍無違經驗
    法則，即難指為違法，非謂一有不符或矛盾，即應認其全部
    均為不可採信（最高法院72年度臺上字第3976號、74年度臺
    上字第1599號等判例意旨參照）。因證人黃俊魁在原審陳述
    與被告相識之時間係88年7 、8 月間，故不可能在此之前即
    向被告購買毒品，且據證人黃俊魁所述，係為購買毒品，方
    與被告相識（見一審訴緝卷第142 頁），在認識後不久，應
    即購買毒品，故被告販賣之時間應係於88年8 月至9 月上旬
    間。又證人黃俊魁於偵查所述購買地點、次數及金額與警訊
    不同，經檢察官質問後即供稱：經過這麼久，次數我不大記
    得，但我警訊中所述是實在的，我確實有向乙○○購買甲基
    安非他命等語（見同上偵查卷第18頁），足見證人黃俊魁於
    警訊中所述購買7 次，每次之金額分別為5 千元1 次、3 千
    元2 次、2 千元3 次，最後一次為3,500 元，及在高市○○
    路與自立路口、七賢路小騎士速食店購買等情，係在案發後
    立即陳述，較事隔多時於偵查中所述情節較為信實，故本院
    依此認定告販賣毒品所得金額為20,500元。
  3.又證人黃俊魁於警訊及原審中均曾指認被告乙○○之口卡片
    後，明確表示係向被告乙○○購買毒品甲基安非他命（見同
    上警卷第21頁、一審訴字卷第85頁），復於原審審理中當庭
    與被告對質，再次指認確向被告購買毒品（見一審訴緝卷第
    141 頁），其雖於本院前審審理中改稱：我在原審時有指認
    被告，現在在庭上看，並不是向乙○○購買甲基安非他命云
    云（見本院上訴卷第91頁）。因證人黃俊魁於本院審理中仍
    表示於警訊中所述實在，係向「乙○○」購買等語（見同上
    ），其證述向乙○○購買甲基安非他命，前後始終一致，又
    曾於原審當面指認被告乙○○明確，自不因其事後改稱非本
    件之乙○○，而認其先前有關向被告購買甲基安非他命之指
    述不能採信。是證人黃俊魁事後於本院前審所述，應係迴護
    之詞，不足採信。
  4.證人黃俊魁在警詢中雖陳述曾於88年2 月間，與丙○○一同
    前去向被告購買因基安非他命。惟證人丙○○已到庭否認其
    事（見本院上更(一)第55頁），從而自難認其有關於88年2 月
    間，向被告購買甲基安非他命之指述係事實，惟此尚不影響
    其有關向被告購買甲基安非他命指述之可信性。
  (三)被告販賣甲基安非他命給劉家均部分：
  1.證人劉家均於警訊中供稱：我於88年11月上旬開始吸食毒品
    甲基安非他命，最近一次於88年12月中旬，在朋友住處吸食
    ，我所吸食之毒品來源係向乙○○購買的，我是扣被告乙○
    ○的呼叫器000000000 號聯絡，約定地點交易的等語（見高
    市警(三)分刑字第5338號警卷第16頁反面至第17頁）；於原審
    中結證稱：我有向被告乙○○買甲基安非他命5 、6 次，是
    88年的時候，詳細時間忘了，是別人說他有在賣甲基安非他
    命，我是一手交錢，他一手交貨，在「大華僑戲院」附近交
    甲基安非他命給我，也有在「三鳳宮」附近交貨給我，我一
    次買2 千元（見一審訴緝卷第95頁至第96頁），我的確有向
    乙○○買甲基安非他命（見一審訴緝卷第138 頁反面）；於
    本院前審審理中結證稱：我在當兵時認識被告，退伍後因拿
    毒品才與被告聯絡，他留呼叫器給我，有時約在「大華僑戲
    院」，有時在「三鳳宮」他家附近的路邊，於88年11月12月
    共買了幾次，在89年1 月8 日被警查獲等語（見本院上訴卷
    第79至80頁）。且證人劉家均為警查獲時，確在高雄縣大社
    鄉○○路1 之1 號其住處，搜索扣得甲基安非他命1 小包（
    驗後毛重0.28公克）及吸食器1 只等物，亦經本院前審調取
    臺灣高雄地方法院檢察署89年度毒偵字第440 號被告劉家均
    違反毒品危害防治條例案件核閱無訛，且該扣案白色晶體經
    檢驗結果，確為甲基安非他命，並有高醫編號P0000000檢驗
    報告單可參（均附於上開偵查卷內）。又證人劉家均為警查
    獲當日所採尿液經送高雄市立凱旋醫院檢驗，亦呈甲基安非
    他命陽性反應一節，亦有該院高市凱醫檢字第00460 號煙毒
    尿液檢驗成績書各足稽（附於上開偵查卷內）。而上開呼叫
    器、行動電話，被告亦坦承曾經使用過，已如前述，可見證
    人劉家均所述係向被告乙○○購買毒品甲基安非他命吸食等
    語，與事實相符，而堪採信。
  2.證人劉家均於警訊供稱向乙○○購買2 次甲基安非他命，每
    次3 千元，是在高雄市三民區○○○路進入地下道前之力行
    路交叉路口交易云云（見同上警卷第17頁）；於原審審理中
    表示為警查扣之甲基安非他命並非向被告所買，向他所買的
    已吸完云云（見一審訴緝卷第96頁）；於本院上訴審審理中
    又稱：忘記在2 個月內向被告多久買一次毒品，每次買毒品
    數量金額不定，有拿過3 千元、6 千元、12,000元，經查扣
    之毒品係向被告乙○○買的等語（見本院上訴卷第79至80頁
    ）；其就購買次數、金錢、交易地點，及查扣毒品來源之供
    述前後雖有不同。然據上揭判例意旨，因本件證人劉家均於
    警訊、原審及本院審理中，始終表示被告確有販賣第二級毒
    品甲基安非他命之犯行，並無矛盾之陳述，且於本院表示：
    其後所述與警訊不同，係因當時剛被抓，緊張所以沒詳細說
    清楚，是說大約情形，應該是買了好幾次，我也有跟別人買
    毒品等語（見本院上訴卷第80至81頁），足徵證人應係距離
    案發時日已久，加上該段時間亦曾向他人購買過毒品，致次
    數及金額記憶模糊反覆，才無法為相同陳述。再者，高雄市
    三民區○○○路進入地下道前之力行路交叉路口，就在三鳳
    宮附近，其所證述約定交易地點尚屬前後一致。另就證人劉
    家均所陳，被告販賣之次數為5 至6 次，但審究現存之證據
    資料，在次數不明確下，自應為被告有利之認定，即被告販
    賣之次數為5 次。又證人劉家均於原審法院一再證述該次所
    言方屬真實等語（見一審訴字卷第96頁），是以其所述一次
    購買2 千元，則被告販賣毒品所得為1 萬元（即2 千元乘5
    次）。
  (四)又販賣毒品甲基安非他命係屬重罪，為政府一再明令宣導事
    項，並經媒體一再報導，被告在本案之前既有多次違反麻醉
    藥品管理條例案件，有臺灣高等法院被告前案紀錄表可參，
    又係智慮成熟之成年人，對此自無不知之理。如非其中有利
    可圖，被告豈有甘冒受重罪處罰之危險，一再將甲基安非他
    出售給他人之理。是被告販賣甲基安非他命行為，應有從中
    營利之意圖，可以認定。
  (五)綜上所述，被告所辯未販賣第二級毒品甲基安非他命予黃俊
    魁、劉家均云云，顯係卸責不詞，不足採信。本件事證已臻
    明確，被告犯行洵勘認定。
三、核被告所為，係犯毒品危害防制條例第4 條第2 項之販賣第
    二級毒品罪。被告為販賣甲基安非他命而持有甲基安非他命
    之低度行為，為其販賣毒品之高度行為所吸收，不另論罪。
    被告多次販賣第二級毒品之行為，時間緊密，所犯罪名構成
    要件相同，顯係基於概括之犯意反覆為之，應依連續犯之規
    定，論以一罪。又檢察官就被告販賣甲基安非他命給劉家均
    部分，僅起訴其中2 次，其餘3 次部分，雖未經起訴，惟與
    起訴部分具有連續犯之裁判上一罪關係，自為起訴效力所及
    ，本院應併予審理。又被告前因違反麻醉藥品管理條例案件
    ，經原審法院於85年4 月10日以85年度易字第1811號判決有
    期徒刑3 月確定，於85年6 月10日執行完畢之事實，有臺灣
    高等法院被告全國前案紀錄表、臺灣高雄地方法院檢察署刑
    案資料查註紀錄表在卷可參，其於有期徒行執行完畢後，5
    年內再犯有期徒刑以上之罪，為累犯，應依刑法第47條之規
    定，應依法加重其有期徒刑及罰金刑部分之法定（法定刑為
    無期徒刑部分依法不得加重）。
四、原審以被告罪證明確而為論罪科刑固非無見，惟查：(一)就被
    告於88年12月27日22時許，在高雄市○○區○○路、新盛街
    口，為警查獲之甲基安非他命1 包（驗前毛重2.38公克，驗
    後毛重2.3 公克），原判決未予宣告沒收銷燬，尚有未洽；
    (二)被告乙○○供販賣第二級毒品所用之前開呼叫器及號行動
    電話各1 具，雖未據扣案，惟無證據證明其已滅失，依毒品
    危害防制條例第19條之規定應予沒收，原判決以為免執行之
    困難而未諭知沒收，亦有未洽。被告上訴意旨，否認犯行，
    雖無理由，但原判決關於販賣第二級毒品部分既有可議，自
    應將此部分撤銷改判。爰審酌被告僅為圖個人私利為此犯行
    ，販賣毒品危害國民健康甚鉅，猶圖卸責之犯後態度，及所
    造成之損害等其他一切情狀，量處如主文第二項所示之刑；
    又扣案之甲基安非他命1 包（驗前毛重2.38公克，驗後毛重
    2.3 公克），係第二級毒品，其包裝袋則與其上毒品無從析
    離，均應依毒品危害防制條例第18第1 項前段規定沒收銷燬
    之。另被告乙○○所有供販賣第二級毒品所用之000000000
    號呼叫器及0000000000號行動電話，雖未扣案，但在證明其
    滅失前，仍應依毒品危害防制條例第19條第1 項規定沒收，
    如全部或一部不能沒收時，追徵其價額或以其財產抵償之。
    又因販賣第二級毒品所得之財物30,500元，雖未扣案，亦應
    依毒品危害防制條例第19條第1 項規定沒收，如全部或一部
    不能沒收時，以其財產抵償之。
五、公訴意旨略以：被告復意圖牟利，基於概括犯意，以其所有
    之門號0000000000號行動電話為聯絡工具，連續於如附表所
    示時間、地點，販賣甲基安非他命與如附表所示吳昆霖、許
    家銘、黃文彬、許文俊及綽號「炮仔」等人，因認被告此部
    分亦涉犯毒品危害防制條例第4 條第2 項之販賣第二級毒品
    罪嫌。公訴人認被告涉犯上開罪行，無非係以證人吳昆霖、
    許家銘、黃文彬、許文俊於警訊中之證詞，及有扣案之毒品
    、監聽譯文資為論據。訊據被告堅決否認有何公訴人所指之
    犯行，辯稱：我未販賣甲基安非他命給吳霖昆等人等語。經
    查：
  (一)證人吳霖昆雖於警訊中供稱：我於88年9 月12日，向被告買
    甲基安非他命3 千元，被告是將甲基安非他命送到御都飯店
    內給我等語（見高市警三（壹）分刑字第6629號卷第7 頁）
    ，惟其於原審審理時即改稱：我於88年9 月15日、9 月17日
    ，與被告合買甲基安非他命2 次，交貨地點位於高雄市新興
    區○○○路31號之御都飯店內，我第一次出資2 千元、第二
    次則1 千元，被告交付毒品後就離開，許家銘亦託被告買毒
    品等語（見一審訴緝卷第68至69頁）。足見其前後陳述歧異
    。再者，其於警詢中所述於88年9 月12日，向被告買甲基安
    非他命3 千元部分，除其單一指述外，並無其他積極證據足
    以證明其所述係真正，自難以其前後不一之指述，認定被告
    有販賣甲基安非他命給吳霖崑。又證人許家銘於警訊中雖亦
    供稱：我所吸食之甲基安非他命來源是向乙○○購買，平常
    乙○○會租一間較便宜飯店或旅社供大家聚集或休息，乙○
    ○會送甲基安非他命來，最後一次交易地點在御都飯店云云
    （見高市警三（壹）分刑字第6629號卷第11頁），惟於原審
    審理中則證稱：我未向被告購買甲基安非他命，被查獲當日
    ，因被告剛從飯店走，警察就來了，我因懷疑被告密報，且
    吳霖昆有說乙○○賣甲基安非他命給他，故才說被告賣甲基
    安非他命給我們等語（見一審訴字卷第120 頁）。又證人許
    家銘在警詢中係指述，被告是在御都飯店501 室販賣甲基安
    非他命給證人許家銘（見高市警三（壹）分刑字第6629號卷
    第11頁），而非在其當日被查獲之御都飯店302 室；可見被
    告並未在證人許家銘被查獲當日販賣甲基安非他命給證人許
    家銘，是此部分除證人許家銘單一指述外，並無其他積極證
    據足以證明其所述係真正，自難以其前後不一之指述，認定
    被告有販賣甲基安非他命給許家銘。
  (二)證人黃文彬於警訊中雖指認其曾在被警察查獲之前2 個月，
    向被告購買5 次甲基安非他命等語（見高市警三（壹）分刑
    字第5338號警卷第13頁）。惟於原審法院則結證稱：在警訊
    時，因我的電話簿有「志偉」（即被告）之電話號碼，警方
    就直接抄寫，我雖向「志偉」購買毒品，但被告並非該「志
    偉」之人，在警局指認之口卡片看不是很清楚等語（見一審
    訴緝卷第140 頁）。是證人黃文彬就是否向被告購買甲基安
    非他命之陳述，前後已有不一，能否採信，已非無疑。而其
    於89年1 月17日被查獲時，雖同時被查獲其持有甲基安非他
    命等物，但其已表示此部分甲基安非他命係向顏子賢所購買
    等語（見高市警三（壹）分刑字第5338號卷第12至13頁），
    足認其當日被查獲之甲基安非他命與被告無關。且本件亦復
    無扣案物品或其他積極證據足以證明其指述與事實相符，自
    難以其前後不一之指述，認定被告有販賣甲基安非他命給黃
    文彬。
  (三)證人許文俊於警訊中雖供稱前後向乙○○買4 次甲基安非他
    命等語，並有監聽錄音帶暨譯文及通聯紀錄在卷可稽（見高
    市警三（壹）分刑字第5338號卷第9 頁、第35頁、第37頁）
    ，惟證人許文俊原審審理中證稱：我與被告喝酒聊天時，被
    告說甲基安非他命可以止吐，我問他那裡可買到，他說要拿
    很簡單，我便拿錢給他，我係交錢予被告，過1 、2 小時後
    被告才給我甲基安非他命，並非一手交錢，一手交貨，被告
    並未從中得到好處等語（見一審訴字卷41頁）。因證人許文
    俊已表示係託被告購買毒品，被告未從中獲取利潤，則被告
    是否有營利意思，已非無疑。又依卷附之監聽譯文內容，並
    無從證明被告係基於營利之意思，販賣甲基安非他命，則本
    件在託買、販賣均有可能情形下，自應為被告有利之認定，
    自難認其有販賣甲安非他命給許文俊。
  (四)關於被告販賣甲基安非他命給「炮仔」之人部分，因被告自
    警詢時起即始終否認有販賣甲基安非他命給「炮仔」之人，
    而卷內並無該綽號「炮仔」之人之真實年籍可供查詢，致無
    法傳訊到庭作證。再者，卷內亦無其他積極證據足以證明被
    告此部分犯行，故尚不能因被告被查獲時持有甲基安非他命
    ，即認其有販賣甲基安非他命給「炮仔」之人。
  (五)綜上所述，因無積極證據證明被告有公訴人所指之犯行，既
    不能證明被告犯罪，本應為無罪之諭知，惟公訴人認此部分
    之犯行，與前開論罪部分，有連續犯之裁判上一罪關係，爰
    不另為無罪之諭知。
六、被告是否涉嫌幫助吳昆霖、許家銘及許文俊施用第二級毒品
    甲基安非他命，則應由檢察官另行偵結，附此敘明。此外，
    因無證據證明被告以扣案之0000000000號行動電話販賣第二
    級毒品，依法不得宣告沒收。
據上論斷，應依刑事訴訟法第369 條第1 項前段、第364 條、第
299 條第1項前段，毒品危害防制條例第4 條第2 項、第18條第1
項前段、第19條第1 項，刑法第11條前段、第56條、第47條，判
決如主文。
本案經檢察官陳建年到庭執行職務。
中    華    民    國    95    年    6     月    6     日
                  刑事第三庭    審判長法  官  周賢銳
                                      法  官  謝宏宗
                                      法  官  黃仁松
以上正本證明與原本無異。
如不服本判決應於收受本判決後10日內向本院提出上訴書狀，其
未敘述上訴理由者，並得於提起上訴後10日內向本院補提理由書
狀（均須按他造當事人之人數附繕本）「切勿逕送上級法院」。
中    華    民    國    95    年    6     月  13    日
                                      書記官  馬蕙梅
附表：
┌──┬──────┬─────────┬─────┬────────┐
│編號│犯罪時間    │犯  罪  地  點    │販賣對象  │販賣金額、次數  │
├──┼──────┼─────────┼─────┼────────┤
│1   │88年9 月12日│高雄市新興區南台橫│吳昆霖    │半錢重價格3 千元│
│    │            │路31號（御都飯店）│          │販賣1 次        │
├──┼──────┼─────────┼─────┼────────┤
│2   │88年9 月間  │同          上    │許家銘    │1 小包3 千元    │
│    │            │                  │          │販賣1 次        │
├──┼──────┼─────────┼─────┼────────┤
│3   │88年11月間  │高雄市前金區七賢二│黃文彬    │販賣5 次        │
│    │            │路與自強路口等地  │          │                │
├──┼──────┼─────────┼─────┼────────┤
│4   │88年12月間  │高雄市○○區○○路│許文俊    │1 小包5 千元    │
│    │            │與六合路等地      │          │販賣3 次        │
├──┼──────┼─────────┼─────┼────────┤
│ ５ │88年12月27日│高雄市○○路與新盛│綽號「炮仔│                │
│    │            │街口              │」不詳姓名│                │
│    │            │                  │男子      │                │
└──┴──────┴─────────┴─────┴────────┘
附錄本件判決論罪科刑法條：
毒品危害防制條例第4 條第2 項
製造、運輸、販賣第二級毒品者，處無期徒刑或七年以上有期徒
刑，得併科新臺幣七百萬元以下罰金。


司法院資訊處製作；財團法人民間司法改革基金會備份。
